ACORDAO-COMPLETO-2338752

ACÓRDÃO DE RELAÇÃO

ACÓRDÃO DE RELAÇÃO 232/2019 ATA 1/2019 - SEGUNDA CÂMARA

Acórdão 232/2019-TCU-Segunda Câmara
	Vista esta tomada de contas especial que integra um conjunto de 27 tomadas de contas especiais instauradas por determinação do Acórdão 291/2017-TCU-Plenário, o qual apreciou representação acerca de irregularidades na concessão de auxílios e de bolsas de estudo no âmbito da Universidade Federal do Paraná –UFPR (TC Processo 034.726/2016-0) .
Considerando que foram identificados 234 processos de pagamento fraudulentos autuados no âmbito da Pró-Reitoria de Pesquisa e Pós-Graduação e os recursos desviados por meio de pagamentos a pessoas sem qualquer vínculo com a instituição contabilizaram mais de R$ 7 milhões entre 2013 e 2016 (operação “Research” da Polícia Federal) ;
	considerando que, na mesma deliberação, foram aplicadas multas de R$ 10 mil e R$ 5 mil ao ex-pró-reitor de Pesquisa e Pós-Graduação Edilson Sérgio Silveira e à ex-pró-reitora da Proplan Lúcia Regina Assumpção Montanhini, respectivamente, pela omissão no acompanhamento e na fiscalização hierárquica bem como pela falta de controles institucionais eficientes, que propiciaram os desvios constatados;
considerando que as 27 TCEs foram individualizadas por cada beneficiário direto dos pagamentos, com a responsabilização solidária dos servidores envolvidos nos respectivos processos financeiros;
considerando que os presentes autos tratam de quatro pagamentos fraudulentos que teriam sido recebidos em 2014 por Luzinete Damasceno Sampaio, no valor total de R$ 29 mil;
considerando que, em resposta à citação, foram trazidos aos autos documentos que comprovam a ausência de depósitos (peça 98, p. 21-27; peça 99, p. 1-3) na conta bancária destinatária dos supostos pagamentos (conta corrente 32.559-7, agência 1534-2, Banco do Brasil; peça 99, p. 11, 18, 23 e 28) ;
considerando que a unidade técnica constatou terem sido canceladas as parcelas das ordens bancárias relativas aos quatro pagamentos destinados a Luzinete Sampaio (peça 106, p. 5) ;
considerando que o exame global das defesas fornecidas pelos servidores que autorizaram os pagamentos tratados nas 27 TCEs - mas não se beneficiaram das bolsas indevidamente concedidas - está sendo realizado em processo apartado autuado em decorrência da apreciação do TC Processo 004.674/2017-0;
	considerando que a solicitação formulada por Graciela Inês Bolzon Muniz para que seja conferida natureza sigilosa a estes autos não pode ser atendida, ante o princípio da publicidade válido  no âmbito da Administração Pública e ante a ausência de indicação dos documentos cujo sigilo seria preservado bem como do amparo legal para justificar a adoção de tal providência excepcional após a deliberação deste Tribunal;
os ministros do Tribunal de Contas da União, reunidos em Sessão de 2ª Câmara, ACORDAM, por unanimidade, de acordo com os pareceres emitidos nos autos e com fundamento no art. 169, inciso VI, c/c o art. 212, do Regimento Interno, em arquivar o processo sem julgamento do mérito, em face da ausência de pressupostos de constituição e de desenvolvimento válido e regular; em dar ciência desta deliberação e da instrução à peça 107 aos responsáveis, à Defensoria Pública da União, à Universidade Federal do Paraná, à Controladoria-Geral da União no Estado do Paraná, à Superintendência Regional da Polícia Federal no Estado do Paraná e ao Procurador-Chefe da Procuradoria da República no Estado do Paraná.
1. Processo TC-Processo 004.712/2017-0 (TOMADA DE CONTAS ESPECIAL) 
1.1. Classe de Assunto: II.
1.2. Responsáveis: Luzinete Damasceno Sampaio (CPF XXX.267.669-XX) , Conceição Abadia de Abreu Mendonça (CPF XXX.022.071-XX) , Graciela Inês Bolzon de Muniz (CPF XXX.273.759-XX) , Guiomar Jacobs (CPF XXX.074.209-XX) e Júlio Cezar Martins (CPF XXX.997.397-XX) , Lúcia Regina Assumpção Montanhini (CPF XXX.336.059-XX) .
1.3. Unidade: Universidade Federal do Paraná.
1.4. Relatora: ministra Ana Arraes.
1.5. Representante do Ministério Público: procurador Júlio Marcelo de Oliveira.
1.6. Unidade Técnica: Secretaria de Controle Externo no Estado do Paraná - Secex/PR.
1.7. Representação legal: Rodrigo Luís Kanayama (OAB/PR 32.996) e outros, representando Graciela Inês Bolzon de Muniz; e Defensoria Pública da União no Paraná, representando Luzinete Damasceno Sampaio.
1.8. Determinações/Recomendações: não há.

Segunda Câmara

Universidade Federal do Paraná.

Luzinete Damasceno Sampaio (CPF XXX.267.669-XX), Conceição Abadia de Abreu Mendonça (CPF XXX.022.071-XX), Graciela Inês Bolzon de Muniz (CPF XXX.273.759-XX), Guiomar Jacobs (CPF XXX.074.209-XX) e Júlio Cezar Martins (CPF XXX.997.397-XX), Lúcia Regina Assumpção Montanhini (CPF XXX.336.059-XX).

ANA ARRAES

Procurador Júlio Marcelo de Oliveira.

TOMADA DE CONTAS ESPECIAL (TCE)

Secretaria de Controle Externo no Estado do Paraná - Secex/PR.